臺灣高雄地方法院刑事判決　　　　　　　96年度訴字第3908號
公　訴　人　臺灣高雄地方法院檢察署檢察官
被　　　告　甲○○
　　　　　　　　　　（另案
上列被告因毒品危害防制條例案件，經檢察官提起公訴（96年度
毒偵字第7097號），經本院裁定改行簡式審判程序，判決如下：
    主  文
甲○○施用第一級毒品，累犯，處有期徒刑捌月。扣案第一級毒
品海洛因貳包（不含外包裝袋，合計驗後淨重零點參柒陸公克）
、針筒肆支（編號二一一、二一二、二一四、二一五）均沒收銷
燬之，扣案包裹上開第一級毒品海洛因之外包裝袋貳個、針筒壹
支（編號二一三）均沒收。。
    事  實
一、甲○○曾因施用毒品案件，經本院裁定施以強制戒治，於民
    國92年4 月25日強制戒治執行完畢釋放。復因搶奪強盜、施
    用毒品案件，分別經國防部南部地方軍事法院、本院判處有
    期徒刑1 年、1 年，應執行有期徒刑1 年10月確定，甫於96
    年2 月9 日縮短刑期假釋出監，96年3 月14日保護管束期滿
    未經撤銷假釋視為執行完畢。詎仍不知悔改，於強制戒治執
    行完畢釋放後，5 年內又基於施用第一級毒品海洛因之犯意
    ，於96年7 月6 日下午2 、3 時許，在其女友位於高雄市○
    ○區○○路46巷73號住處，以針筒注射之方式，施用第一級
    毒品海洛因1 次。嗣於96年7 月6 日下午5 時50分許，在上
    址為警查獲，並扣得其所有之海洛因2 包（毛重共0.7 公克
    ）及其所有供施用海洛因之針筒5 支，經其同意，採尿檢驗
    結果呈嗎啡陽性反應，始悉上情。
二、案經高雄縣政府警察局岡山分局報請臺灣高雄地方法院檢察
    署檢察官偵查起訴。
    理  由
一、本件被告甲○○所犯係死刑、無期徒刑、最輕本刑為3 年以
    上有期徒刑以外之罪，其於準備程序中就被訴事實為有罪之
    陳述，經法官告知簡式審判程序之旨，並聽取公訴人及被告
    之意見後，認為適宜由受命法官獨任進行簡式審判程序，依
    刑事訴訟法第273 條之1 第1 項規定，裁定由受命法官獨任
    進行審判程序。又本件之證據調查，依刑事訴訟法第273 條
    之2 規定，不受同法第159 條第1 項、第161 條之2 、第16
    1 條之3 、第163 條之1 及第164 條至第170 條規定之限制
    ，均合先敘明。
二、訊據被告甲○○對於在上揭時、地，以上述方法施用第一級
    毒品海洛因之犯罪事實坦承不諱（本院卷第59頁）。被告對
    於在96年7 月7 日10時許，為警查獲後經其同意採尿送驗，
    由警方提供乾淨空瓶予被告親自排放尿液，並在被告面前封
    緘之過程，亦不爭執（警卷第9 頁）。被告尿液送驗結果，
    經臺灣檢驗科技股份有限公司以GC/MS 氣相層析/ 質譜儀法
    確認檢驗結果，呈嗎啡陽性反應，有該公司96年8 月8 日報
    告編號KＺ000000000000號濫用藥物尿液檢驗報告、高雄縣政
    府警察局岡山分局前峰派出所毒品案件嫌犯尿液採證檢驗對
    照表（尿液代號933） 各1 紙在卷為證（偵查卷第17、18頁
    ），佐以扣案之白色粉末2 包（不含包裝袋，合計驗後淨重
    0. 376公克公克），經高雄市立凱旋醫院以氣相層析質譜儀
    （GC/MS） 法確認鑑定結果，均呈海洛因陽性反應，有該院
    96 年9月29日高市凱醫驗字第5088號濫用藥物成品檢驗鑑定
    書1 紙在卷為證（本院卷第32頁），扣案針筒4 支（編號21
    1 、212 、214 、214） ，經高雄醫學大學附設中和紀念醫
    院以氣相色層- 質譜分析法（GC-Ms） 確認鑑定結果，均呈
    海洛因陽性反應，有該院96年11月27日檢驗報告4 紙在卷為
    證（本院卷第50、51、53、54頁），均為被告所有，業經被
    告供承在卷（本院卷第58頁）。足認被告自白與事實相符，
    犯行堪以認定，應予依法論科。
三、被告前因違反毒品危害防制條例案件，經本院裁定施以強制
    戒治，於92年4 月25日強制戒治執行完畢釋放，復於93年間
    因施用毒品案件，經本院93年度訴字第1830號判處有期徒刑
    1 年，另因搶奪強盜案件經國防部南部地方軍事法院92 年
    度和審字第742 號判處有期徒刑1 年，2 罪經本院94年度聲
    字第2550號裁定應執行有期徒刑1 年10月，甫於96年2 月9
    日縮短刑期假釋出監，96年3 月14日保護管束期滿未經撤銷
    假釋視為執行完畢，有臺灣高等法院被告前案紀錄表在卷可
    稽。是被告於「初犯」經觀察勒戒後，於5 年內再犯，經依
    法追訴處罰，復再犯本案，已屬3 犯以上，檢察官逕行起訴
    ，即無不合。
四、查海洛因係屬毒品危害防制條例第2 條第2 項第1 款之第一
    級毒品，核被告所為，係犯毒品危害防制條例第10條第1 項
    施用第一級毒品罪。被告前因施用毒品案件，經本院93年度
    訴字第1830號判處有期徒刑1 年，另因搶奪強盜案件經國防
    部南部地方軍事法院92年度和審字第742 號判處有期徒刑1
    年，2 罪經本院94年度聲字第2550號裁定應執行有期徒刑1
    年10月，甫於96年2 月9 日縮短刑期假釋出監，96年3 月14
    日保護管束期滿未經撤銷假釋視為執行完畢，有臺灣高等法
    院被告前案紀錄表在卷可稽，其受有期徒刑執行完畢，於5
    年內故意再犯本件有期徒刑以上之罪，為累犯，應依刑法第
    47條第1 項規定，加重其刑。爰審酌被告前因施用毒品執行
    有期徒刑完畢，猶未戒除施用毒品惡習，惟係戕害自身健康
    ，且犯後坦承犯行，尚具悔意，及其犯罪之動機、目的、手
    段等一切情狀，量處如主文所示之刑。
五、扣案之白色粉末2 包（不含包裝袋，合計驗後淨重0.376 公
    克公克），經高雄市立凱旋醫院以氣相層析質譜儀（GC/MS
    ）法確認鑑定結果，均呈海洛因陽性反應，已如前述，應依
    毒品危害防制條例第18條第1 項前段沒收銷燬，包裹上開海
    洛因之包裝袋2 個，雖因包裹毒品與之密切接觸，惟既可將
    毒品與之分離單獨鑑析秤重，有上開鑑定書可按，足認此非
    毒品之一部，其係被告所有，用於包裝毒品，防止其裸露、
    潮濕，便於攜帶施用，為供被告施用毒品所用之物，又此物
    品本質上尚可供其他用途使用，並非專供施用毒品之器具，
    應依刑法第38條第1 項第2 款之規定，宣告沒收之。又扣案
    針筒4 支（編號211 、212 、214 、214） ，亦均呈海洛因
    陽性反應，已如前述，且均為被告所有，足見該等扣案物已
    殘留有第一級毒品海洛因而難以析離，應全部視為毒品，不
    問屬於犯人與否，均依毒品危害防制條例第18條第1 項前段
    ，宣告沒收銷燬之；另扣案針筒1 支（編號213） 經檢驗結
    果雖無毒品反應（本院卷第52頁），然為被告所有，供犯罪
    預備之物，亦經被告供述明確，亦應依刑法第38條第1 項第
    2 款規定沒收之。至鑑驗耗用之毒品既已滅失，自無庸宣告
    沒收。
據上論斷，應依刑事訴訟法第273 條之1 第1 項、第299 條第1
項前段，毒品危害防制條例第10條第1 項、第18條第1 項前段，
刑法第11條、第47條第1 項、第38條第1 項第2 款，判決如主文
。
本案經檢察官李佳韻到庭執行職務。
中　　華　　民　　國　　96　　年　　12　　月　　27　　日
                  刑事第八庭    法　官  曾鈴
以上正本證明與原本無異。
如不服本判決應於收受本判決後10日內向本院提出上訴書狀，並
應敘述具體理由，如未敘述上訴理由者，應於上訴期間屆滿後20
日內補提理由書狀於本院（均須按他造當事人之人數附繕本）「
切勿逕送上級法院」。
中　　華　　民　　國　　96　　年　　12　　月　　28　　日
　　　　　　　　　　　　　　　　書記官  曾秀鳳
附錄本判決論罪之法條：
毒品危害防制條例第10條第1項
